Inventaris van het archief van het Provinciaal Bestuur van Zuid-Holland, (1300) 1850-1945
Nationaal Archief, Den Haag
- Commissaris des Konings/der Koningin, B
  - Ingekomen stukken en minuten van uitgaande stukken, B.1
    - Ingekomen stukken en minuten van uitgaande stukken ("relatieven"): 1e t/m 4e Afdeling, 1872 - 1945; 4119-4739, 4750-5066; 947 Pakken
      - 4e Afdeling 1935, 1 - 1049, 5043
      - 4e Afdeling 1935, 1050 - 1963, 5044
      - 1e Afdeling 1936, 5045
      - 4e Afdeling 1936, 1 - 1200, 5046
      - 4e Afdeling 1936, 1201 - slot, 5047
      - 1e Afdeling 1937, 5048
      - 4e Afdeling 1937, 5049
      - 1e Afdeling 1938, 5050
      - 4e Afdeling 1938, 5051
      - 1e Afdeling 1939, 5052
      - 4e Afdeling 1939, 5053
      - 3e Afdeling 1931 - 1939, 5054
      - 2e Afdeling 1936 - 1937, 6e Afdeling 1938 - 1939; 5055
      - 2e Afdeling 1932 - 1935, 6e Afdeling 1930 - 1931; 5056
      - 2e Afdeling 1940 - 1944, 6e Afdeling 1940 - 1941; 5057
      - 3e Afdeling 1940 - 1945, 5058
      - 1e Afdeling 1940, 5059
      - 4e Afdeling 1940, 5060
      - 1e Afdeling 1941, 4e Afdeling 1941; 5061
      - 4e Afdeling 1942, 5062
      - 4e Afdeling 1943, 1 - 700, 5063
      - 4e Afdeling 1943, 701 - slot, 5064
      - 1e Afdeling 1945, 2e Afdeling 1945, 1 - 600; 5065
      - 2e Afdeling 1945, 601 - slot, 5066
  - Agenda's, B.2
    - Agenda's van ingekomen stukken: algemeen, 1850 - 1872; 5067-5132
      - 3e kwartaal 1850, 5067
      - 4e kwartaal 1850, 5068
      - 1e kwartaal 1851, 5069
      - 2e kwartaal 1851, 5070
      - 3e kwartaal 1851, 5071
      - 4e kwartaal 1851, 5072
      - 1e kwartaal 1852, 5073
      - 2e kwartaal 1852, 5074
      - 3e kwartaal 1852, 5075
      - 4e kwartaal 1852, 5076
      - 1e kwartaal 1853, 5077
      - 2e kwartaal 1853, 5078
      - 3e kwartaal 1853, 5079
      - 4e kwartaal 1853, 5080
      - 1e kwartaal 1854, 5081
      - 2e kwartaal 1854, 5082
      - 3e kwartaal 1854, 5083
      - 4e kwartaal 1854, 5084
      - 1e kwartaal 1855, 5085
      - 2e kwartaal 1855, 5086
      - 3e kwartaal 1855, 5087
      - 4e kwartaal 1855, 5088
      - 1e kwartaal 1856, 5089
      - 2e kwartaal 1856, 5090
      - 3e kwartaal 1856, 5091
      - 4e kwartaal 1856, 5092
      - 1e kwartaal 1857, 5093
      - 2e kwartaal 1857, 5094
      - 3e kwartaal 1857, 5095
      - 4e kwartaal 1857, 5096
      - 1e kwartaal 1858, 5097
      - 2e kwartaal 1858, 5098
      - 3e kwartaal 1858, 5099
      - 4e kwartaal 1858, 5100
      - 1e kwartaal 1859, 5101
      - 2e kwartaal 1859, 5102
      - 3e kwartaal 1859, 5103
      - 4e kwartaal 1859, 5104
      - 1e kwartaal 1860, 5105
      - 2e kwartaal 1860, 5106
      - 3e kwartaal 1860, 5107
      - 4e kwartaal 1860, 5108
      - 1e kwartaal 1861, 5109
      - 2e kwartaal 1861, 5110
      - 3e kwartaal 1861, 5111
      - 4e kwartaal 1861, 5112
      - 1e halfjaar 1862, 5113
      - 2e halfjaar 1862, 5114
      - 1e halfjaar 1863, 5115
      - 2e halfjaar 1863, 5116
      - 1e halfjaar 1864, 5117
      - 2e halfjaar 1864, 5118
      - 1e halfjaar 1865, 5119
      - 2e halfjaar 1865, 5120
      - 1e halfjaar 1866, 5121
      - 2e halfjaar 1866, 5122
      - 1e halfjaar 1867, 5123
      - 2e halfjaar 1867, 5124
      - 1e halfjaar 1868, 5125
      - 2e halfjaar 1868, 5126
      - 1e halfjaar 1869, 5127
      - 2e halfjaar 1869, 5127A
      - 1e halfjaar 1870, 5128
      - 2e halfjaar 1870, 5129
      - 1e halfjaar 1871, 5130
      - 2e halfjaar 1871, 5131
      - januari - september 1872, 5132
    - Agenda's van ingekomen stukken:1e Afdeling, 1850 - 1839; 5133-5223
      - 2e halfjaar 1850, 5133
      - 1e halfjaar 1851, 5134
      - 2e halfjaar 1851, 5135
      - 1e halfjaar 1852, 5136
      - 2e halfjaar 1852, 5137
      - 1e halfjaar 1853, 5138
      - 2e halfjaar 1853, 5139
      - 1e halfjaar 1854, 5140
      - 2e halfjaar 1854, 5141
      - 1e halfjaar 1855, 5142
      - 2e halfjaar 1855, 5143
      - 1e halfjaar 1856, 5144
      - 2e halfjaar 1856, 5145
      - 1e halfjaar 1857, 5146
      - 2e halfjaar 1857, 5147
      - 1e halfjaar 1858, 5148
      - 2e halfjaar 1858, 5149
      - 1e halfjaar 1859, 5150
      - 2e halfjaar 1859, 5151
      - 1e halfjaar 1860, 5152
      - 2e halfjaar 1860, 5153
      - 1e halfjaar 1861, 5154
      - 2e halfjaar 1861, 5155
      - 1e halfjaar 1862, 5156
      - 2e halfjaar 1862, 5157
      - 1e halfjaar 1863, 5158
      - 2e halfjaar 1863, 5159
      - 1e halfjaar 1864, 5160
      - 2e halfjaar 1864, 5161
      - 1e halfjaar 1865, 5162
      - 2e halfjaar 1865, 5163
      - 1e halfjaar 1866, 5164
      - 2e halfjaar 1866, 5165
      - 1e halfjaar 1867, 5166
      - 2e halfjaar 1867, 5167
      - 1e halfjaar 1868, 5168
      - 2e halfjaar 1868, 5169
      - 1e halfjaar 1869, 5170
      - 2e halfjaar 1869, 5171
      - 1e halfjaar 1870, 5172
      - 2e halfjaar 1870, 5173
      - 1e halfjaar 1871, 5174
      - 2e halfjaar 1871, 5175
      - 1e halfjaar 1872, 5176
      - 2e halfjaar 1872, 5177
      - 1873, 5178
      - 1874 - 1875, 5179
      - 1876 - 1877, 5180
      - 1878 - 1880, 5181
      - 1881 - 1883, 5182
      - 1884 - 1886, 5183
      - 1887 - 1889, 5184
      - 1890 - 1892, 5185
      - 1893 - 1894, 5186
      - 1895 - 1896, 5187
      - 1897, 5188
      - 1898, 5189
      - 1899, 5190
      - 1900, 5191
      - 1901, 5192
      - 1902, 5193
      - 1903, 5194
      - 1904, 5195
      - 1905, 5196
      - 1906, 5197
      - 1907, 5198
      - 1908, 5199
      - 1909, 5200
      - 1910, 5201
      - 1911, 5202
      - 1912 - 1913, 5203
      - 1914 - 1915, 5204
      - 1916 - 1917, 5205
      - 1918 - 1919, 5206
      - 1920 - 1921, 5207
      - 1922 - 1923, 5208
      - 1924 - 1925, 5209
      - 1926, 5210
      - 1927, 5211
      - 1928, 5212
      - 1929, 5213
      - 1930, 5214
      - 1931, 5215
      - 1932, 5216
      - 1933, 5217
      - 1934, 5218
      - 1935, 5219
      - 1936, 5220
      - 1937, 5221
      - 1938, 5222
      - 1939, 5223
    - Agenda's van ingekomen stukken: hulpagenda's 1e Afdeling, Jacht en Visserij, 1852 - 1858; 5365-5377
      Gemerkt de 4e Afdeling, wellicht omdat Jacht en Visserij vanaf 1859 onder de 4e Afdeling ressorteerde
      - mei 14 - december 1852, 5365
      - 1e halfjaar 1853, 5366
      - 2e halfjaar 1853, 5367
      - 1e halfjaar 1854, 5368
      - 2e halfjaar 1854, 5369
      - 1e halfjaar 1855, 5370
      - 2e halfjaar 1855, 5371
      - 1e halfjaar 1856, 5372
      - 2e halfjaar 1856, 5373
      - 1e halfjaar 1857, 5374
      - 2e halfjaar 1857, 5375
      - 1e halfjaar 1858, 5376
      - 2e halfjaar 1858, 5377
    - Agenda's van ingekomen stukken: 2e Afdeling, 1850 - 1931; 5224-5327
      - 2e halfjaar 1850, 5224
      - 1e halfjaar 1851, 5225
      - 2e halfjaar 1851, 5226
      - 1e halfjaar 1852, 5227
      - 2e halfjaar 1852, 5228
      - 1e halfjaar 1853, 5229
      - 2e halfjaar 1853, 5230
      - 1e halfjaar 1854, 5231
      - 2e halfjaar 1854, 5232
      - 1e halfjaar 1855, 5233
      - 2e halfjaar 1855, 5234
      - 1e halfjaar 1856, 5235
      - 2e halfjaar 1856, 5236
      - 1e halfjaar 1857, 5237
      - 2e halfjaar 1857, 5238
      - 1e halfjaar 1858, 5239
      - 2e halfjaar 1858, 5240
      - 1e halfjaar 1859, 5241
      - 2e halfjaar 1859, 5242
      - 1e halfjaar 1860, 5243
      - 2e halfjaar 1860, 5244
      - 1e halfjaar 1861, 5245
      - 2e halfjaar 1861, 5246
      - 1e halfjaar 1862, 5247
      - 2e halfjaar 1862, 5248
      - 1e halfjaar 1863, 5249
      - 2e halfjaar 1863, 5250
      - 1e halfjaar 1864, 5251
      - 2e halfjaar 1864, 5252
      - 1e halfjaar 1865, 5253
      - 2e halfjaar 1865, 5254
      - 1e halfjaar 1866, 5255
      - 2e halfjaar 1866, 5256
      - 1e halfjaar 1867, 5257
      - 2e halfjaar 1867, 5258
      - 1e halfjaar 1868, 5259
      - 2e halfjaar 1868, 5260
      - 1e halfjaar 1869, 5261
      - 2e halfjaar 1869, 5262
      - 1e halfjaar 1870, 5263
      - 2e halfjaar 1870, 5264
      - 1e halfjaar 1871, 5265
      - 2e halfjaar 1871, 5266
      - 1872, 5267
      - 1873, 5268
      - 1874, 5269
      - 1875, 5270
      - 1876, 5271
      - 1877, 5272
      - 1878, 5273
      - 1879, 5274
      - 1880, 5275
      - 1881, 5276
      - 1882, 5277
      - 1883, 5278
      - 1884, 5279
      - 1885, 5280
      - 1886, 5281
      - 1887, 5282
      - 1888, 5283
      - 1889, 5284
      - 1890, 5285
      - 1891, 5286
      - 1892, 5287
      - 1893, 5288
      - 1894, 5289
      - 1895, 5290
      - 1896, 5291
      - 1897, 5292
      - 1898, 5293
      - 1899, 5294
      - 1900, 5295
      - 1901, 5296
      - 1902, 5297
      - 1903, 5298
      - 1904, 5299
      - 1905, 5300
      - 1906, 5301
      - 1907, 5302
      - januari - juni 5 1908, 5303
      - juni 5 - december 1908, 5304
      - 1909, 5305
      - 1910, 5306
      - 1911, 5307
      - 1912, 5308
      - 1913, 5309
      - 1914, 5310
      - 1915, 5311
      - 1916, 5312
      - 1917, 5313
      - 1918, 5314
      - 1919, 5315
      - 1920, 5316
      - 1921, 5317
      - 1922, 5318
      - 1923, 5319
      - 1924, 5320
      - 1925, 5321
      - 1926, 5322
      - 1927, 5323
      - 1928, 5324
      - 1929, 5325
      - 1930, 5326
      - 1931, 5327
    - Agenda's van ingekomen stukken: 3e Afdeling, 1850 - 1940; 5328-5364
      - juli - december 1850, 5328
      - 1851, 5329
      - 1852, 5330
      - 1853, 5331
      - 1854, 5332
      - 1855, 5333
      - 1856, 5334
      - 1857, 5335
      - 1858, 5336
      - 1859, 5337
      - 1860, 5338
      - 1861, 5339
      - 1862, 5340
      - 1863, 5341
      - 1864, 5342
      - 1865, 5343
      - 1866, 5344
      - 1867, 5345
      - 1868, 5346
      - 1869, 5347
      - 1870, 5348
      - 1871, 5349
      - 1872, 5350
      - 1873 - 1875, 5351
      - 1876 - 1877, 5352
      - 1878 - 1879, 5353
      - 1880 - 1883, 5354
      - 1884 - 1886, 5355
      - 1887 - 1891, 5356
      - 1892 - 1893, 5357
      - 1894 - 1897, 5358
      - 1898 - 1901, 5359
      - 1902 - 1906, 5360
      - 1907 - 1911, 5361
      - 1912 - 1917, 5362
      - 1918 - 1928, 5363
      - 1929 - 1940, 5364
    - Agenda's van ingekomen stukken: 4e (en 5e) Afdeling, 1859 - 1941; 5378-5455
      Van 1868 - 1872 telde de griffie formeel vijf afdelingen, maar de stukken van de 5e Afdeling werden ingeschreven in de agenda van de 4e Afdeling met het kenmerk B.
      - 1e halfjaar 1859, 5378
      - 2e halfjaar 1859, 5379
      - 1e halfjaar 1860, 5380
      - 2e halfjaar 1860, 5381
      - 1e halfjaar 1861, 5382
      - 2e halfjaar 1861, 5383
      - 1e halfjaar 1862, 5384
      - 2e halfjaar 1862, 5385
      - 1e halfjaar 1863, 5386
      - 2e halfjaar 1863, 5387
      - 1e halfjaar 1864, 5388
      - 2e halfjaar 1864, 5389
      - 1e halfjaar 1865, 5390
      - 2e halfjaar 1865, 5391
      - 1e halfjaar 1866, 5392
      - 2e halfjaar 1866, 5393
      - 1e halfjaar 1867, 5394
      - 2e halfjaar 1867, 5395
      - 1e halfjaar 1868, 5396
      - 2e halfjaar 1868, Afdeling B, 5397
      - 2e halfjaar 1868, Afdeling A, 5398
      - 1e halfjaar 1869, Afdeling A, 5399
      - 2e halfjaar 1869, Afdeling A, 5400
      - 1e halfjaar 1869, Afdeling B, 5401
      - 2e halfjaar 1869, Afdeling B, 5402
      - 1e halfjaar 1870, Afdeling A, 5403
      - 2e halfjaar 1870, Afdeling A, 5404
      - 1e halfjaar 1870, Afdeling B, 5404A
      - 2e halfjaar 1870, Afdeling B, 5404B
      - januari - december 1871, Afdeling A, 5405
      - januari - december 1871, Afdeling B, 5406
      - januari - december 1872, Afdeling A, 5407
      - januari - december 1872, Afdeling B, 5408
      - 1873, 5409
      - 1874, 5410
      - 1875, 5411
      - 1876, 5412
      - 1877, 5413
      - 1878, 5414
      - 1879, 5415
      - 1880, 5416
      - 1881 - 1882, 5417
      - 1883 - 1884, 5418
      - 1885 - 1886, 5419
      - 1887 - 1888, 5420
      - 1889 - 1890, 5421
      - 1891 - 1892, 5422
      - 1893 - 1894, 5423
      - 1895 - 1896, 5424
      - 1897 - 1898, 5425
      - 1899 - 1900, 5426
      - 1901 - 1902, 5427
      - 1903 - 1904, 5428
      - 1905 - 1906, 5429
      - 1907 - 1908, 5430
      - 1909 - 1910, 5431
      - 1911, 5432
      - 1912, 5433
      - 1913, 5434
      - 1914, 5435
      - 1915 - 1917, 5436
      - 1918 - 1919, 5437
      - 1920 - 1922, 5438
      - 1923 - 1925, 5439
      - 1926, 5440
      - 1927, 5441
      - 1928, 5442
      - 1929, 5443
      - 1930, 5444
      - 1931, 5445
      - 1932, 5446
      - 1933, 5447
      - 1934, 5448
      - 1935, 5449
      - 1936, 5450
      - 1937, 5451
      - 1938, 5452
      - 1939, 5453
      - 1940, 5454
      - 1941, 5455
    - Agenda's van ingekomen stukken: 6e (en 4e) Afdeling, 1838 nov. 3 - 1841 dec. 31; 5456; 1 deel
      Vanaf sept. 1941 (opheffing 6e Afdeling) gebruikt door de 4e Afdeling
  - Indices op de agenda's, B.3
    - Indices op de agenda's van ingekomen stukken: algemeen, 1851 - 1852; 561-563; 3 delen
      Zie voor meer agenda's: inv. Nrs. 5069 -5176
      In 1853 heeft men het systeem van algemene indices verlaten. Hierna zijn er alleen indices per griffie-afdeling
      - Deel I 1851letter a t/m l, 561
      - Deel II 1851letter m t/m z, 562
      - 1852, 563
    - Indices op de agenda's van ingekomen stukken: 1e Afdeling, 1853 - 1939; 5458-5544
      - 1853, 5458
      - 1854, 5459
      - 1855, 5460
      - 1856, 5461
      - 1857, 5462
      - 1858, 5463
      - 1859, 5464
      - 1860, 5465
      - 1861, 5466
      - 1862, 5467
      - 1863, 5468
      - 1864, 5469
      - 1865, 5470
      - 1866, 5471
      - 1867, 5472
      - 1868, 5473
      - 1869, 5474
      - 1870, 5475
      - 1871, 5476
      - 1872, 5477
      - 1873, 5478
      - 1874, 5479
      - 1875, 5480
      - 1876, 5481
      - 1877, 5482
      - 1878, 5483
      - 1879, 5484
      - 1880, 5485
      - 1881, 5486
      - 1882, 5487
      - 1883, 5488
      - 1884, 5489
      - 1885, 5490
      - 1886, 5491
      - 1887, 5492
      - 1888, 5493
      - 1889, 5494
      - 1890, 5495
      - 1891, 5496
      - 1892, 5497
      - 1893, 5498
      - 1894, 5499
      - 1895, 5500
      - 1896, 5501
      - 1897, 5502
      - 1898, 5503
      - 1899, 5504
      - 1900, 5505
      - 1901, 5506
      - 1902, 5507
      - 1903, 5508
      - 1904, 5509
      - 1905, 5510
      - 1906, 5511
      - 1907, 5512
      - 1908, 5513
      - 1909, 5514
      - 1910, 5515
      - 1911, 5516
      - 1912, 5517
      - 1913, 5518
      - 1914, 5519
      - 1915, 5520
      - 1916, 5521
      - 1917, 5522
      - 1918, 5523
      - 1919, 5524
      - 1920, 5525
      - 1921, 5526
      - 1922, 5527
      - 1923, 5528
      - 1924, 5529
      - 1925, 5530
      - 1926, 5531
      - 1927, 5532
      - 1928, 5533
      - 1929, 5534
      - 1930, 5535
      - 1931, 5536
      - 1932, 5537
      - 1933, 5538
      - 1934, 5539
      - 1935, 5540
      - 1936, 5541
      - 1937, 5542
      - 1938, 5543
      - 1939, 5544
    - Indices op de agenda's van ingekomen stukken: 2e Afdeling, 1852 - 1931; 5545-5623
      - 1851, 5545
      - 1852, 5545A
      - 1853, 5546
      - 1854, 5547
      - 1855, 5548
      - 1856, 5549
      - 1857, 5550
      - 1858, 5551
      - 1859, 5552
      - 1860, 5553
      - 1861, 5554
      - 1862, 5555
      - 1863, 5556
      - 1864, 5557
      - 1865, 5558
      - 1866, 5559
      - 1867, 5560
      - 1868, 5561
      - 1869, 5562
      - 1870, 5563
      - 1871, 5564
      - 1872, 5565
      - 1873, 5566
      - 1874, 5567
      - 1875, 5568
      - 1876, 5569
      - 1877, 5570
      - 1878, 5571
      - 1879, 5572
      - 1880, 5573
      - 1881 - 1882, 5574
      - 1883, 5575
      - 1884, 5576
      - 1885, 5577
      - 1886, 5578
      - 1887, 5579
      - 1888, 5580
      - 1889, 5581
      - 1890, 5582
      - 1891, 5583
      - 1892, 5584
      - 1893, 5585
      - 1894, 5586
      - 1895, 5587
      - 1896, 5588
      - 1897, 5589
      - 1898, 5590
      - 1899, 5591
      - 1900, 5592
      - 1901, 5593
      - 1902, 5594
      - 1903, 5595
      - 1904, 5596
      - 1905, 5597
      - 1906, 5598
      - 1907, 5599
      - 1908, 5600
      - 1909, 5601
      - 1910, 5602
      - 1911, 5603
      - 1912, 5604
      - 1913, 5605
      - 1914, 5606
      - 1915, 5607
      - 1916, 5608
      - 1917, 5609
      - 1918, 5610
      - 1919, 5611
      - 1920, 5612
      - 1921, 5613
      - 1922, 5614
      - 1923, 5615
      - 1924, 5616
      - 1925, 5617
      - 1926, 5618
      - 1927, 5619
      - 1928, 5620
      - 1929, 5621
      - 1930, 5622
      - 1931, 5623
    - Indices op de agenda's van ingekomen stukken: 3e Afdeling, 1853 - 1925; 5624-5643
      - 1853 - 1854, 5624
      - 1855 - 1856, 5625
      - 1857 - 1859, 5626
      - 1860 - 1862, 5627
      - 1863 - 1865, 5628
      - 1866 - 1867, 5629
      - 1868 - 1869, 5630
      - 1870 - 1872, 5631
      - 1873 - 1875, 5632
      - 1876 - 1878, 5633
      - 1879 - 1880, 5634
      - 1881 - 1883, 5635
      - 1884 - 1887, 5636
      - 1888 - 1892, 5637
      - 1893 - 1897, 5638
      - 1998 - 1899, 5639
      - 1900 - 1904, 5640
      - 1905 - 1909, 5641
      - 1910 - 1917, 5642
      - 1918 - 1925, 5643
    - Indices op de agenda's van ingekomen stukken: 4e Afdeling, 1953 - 1941; 5644-5686
      De inv. Nrs 5644 - 5645 betreffen alleen de zaken van Jacht en Visserij (in die jaren door de 3e Afdeling behandeld), maar zijn gemerkt "4e Afdeling". Vgl. Inv. Nrs. 5365 - 5377.
      De 4e Afdeling is pas in 1859 ingesteld.
      - 1853 - 1856, 5644
      - 1857 - 1859, 5645
      - 1860 - 1861, 5646
      - 1862 - 1863, 5647
      - 1864 - 1865, 5648
      - 1866 - 1867, 5649
      - 1868, 5650
      - 1869, 5651
      - 1870, 5652
      - 1871 - 1872, 5653
      - 1873 - 1874, 5654
      - 1875 - 1877, 5655
      - 1878 - 1879, 5656
      - 1880 - 1881, 5657
      - 1882 - 1884, 5658
      - 1885 - 1888, 5659
      - 1889 - 1892, 5660
      - 1893 - 1896, 5661
      - 1897 - 1900, 5662
      - 1901 - 1904, 5663
      - 1905 - 1907, 5664
      - 1908 - 1910, 5665
      - 1911 - 1913, 5666
      - 1914 - 1916, 5667
      - 1917 - 1919, 5668
      - 1920 - 1922, 5669
      - 1923 - 1925, 5670
      - 1926, 5671
      - 1927, 5672
      - 1928, 5673
      - 1929, 5674
      - 1930, 5675
      - 1931, 5676
      - 1932, 5677
      - 1933, 5678
      - 1934, 5679
      - 1935, 5680
      - 1936, 5681
      - 1937, 5682
      - 1938, 5683
      - 1939, 5684
      - 1940, 5685
      - 1941, 5686
- Gedeputeerde Staten en Commissaris: Stukken betreffende bijzondere onderwerpen, C
  - Provinciale begrotingen en rekeningen; rekeningen waterschappen; bestekken; wegendossiers e.d. (zgn S-serie), C.1
    - Kasboeken, 1926 - 1933; 5687-5689; 3 delen
      - nr. 551 1926 januari 1 - 1929 juli 31, 5687
      - nr. 551 1929 augustus 1 - 1931 maart 31, 5688
      - nr. 551 1931 april 1 - 1933 december 31, 5689
    - Dagboek van betaling, 1934 - 1948; 5690-5693; 4 delen
      - nr. 552 1934 januari 1 - 1936 maart 31, 5690
      - nr. 552 1936 april 1 - 1939 mei 31, 5691
      - nr. 552 1939 juni 1 - 1943 april 19, 5692
      - nr. 552 1943 april 19 - 1948 maart 11, 5693
    - Dagboek van ontvangst, 1934 - 1948; 5694-5698; 5 delen
      - nr. 552 1934 januari 1 - 1936 juli 31, 5694
      - nr. 552 1936 augustus 1 - 1939 mei 31, 5695
      - nr. 552 1939 juni 1 - 1942 juli 31, 5696
      - nr. 552 1942 augustus 1 - 1946 september 23, 5697
      - nr. 552 1946 september 24 - 1948 april 7, 5698
    - Provinciale Fondsen dienst, 1851; 5699; 1 deel
    - Provinciale begrotingen: begroting der enkel provinciale en huishoudelijke inkomsten en uitgaven, 1951 - 1944; 5700-5792A; 94 delen
      - 1851, 5700
      - 1852, 5701
      - 1853, 5702
      - 1854, 5703
      - 1855, 5704
      - 1856, 5705
      - 1857, 5706
      - 1858, 5707
      - 1859, 5708
      - 1860, 5709
      - 1861, 5710
      - 1862, 5711
      - 1863, 5712
      - 1864, 5713
      - 1865, 5714
      - 1866, 5715
      - 1867, 5716
      - 1868, 5717
      - 1869, 5718
      - 1870, 5719
      - 1871, 5720
      - 1872, 5721
      - 1873, 5722
      - 1874, 5723
      - 1875, 5724
      - 1876, 5725
      - 1877, 5726
      - 1878, 5727
      - 1879, 5728
      - 1880, 5729
      - 1881, 5730
      - 1882, 5731
      - 1883, 5732
      - 1884, 1885; 5733
      - 1886, 5734
      - 1887, 5735
      - 1888, 5736
      - 1889, 5737
      - 1890, 5738
      - 1891, 5739
      - 1892, 5740
      - 1893, 5741
      - 1894, 5742
      - 1895, 5743
      - 1896, 5744
      - 1897, 5745
      - 1898, 5746
      - 1899, 5747
      - 1900, 5748
      - 1901, 5749
      - 1902, 5750
      - 1903, 5751
      - 1904, 5752
      - 1905, 5753
      - 1906, 5754
      - 1907, 5755
      - 1908, 5756
      - 1909, 5757
      - 1910, 5758
      - 1911, 5759
      - 1912, 5760
      - 1913, 5761
      - 1914, 5762
      - 1915, 5763
      - 1916, 5764
      - 1917, 5765
      - 1918, 5766
      - 1919, 5767
      - 1920, 5768
      - 1921, 5769
      - 1922, 5770
      - 1923, 5771
      - 1924, 5772
      - 1925, 5773
      - 1926, 5774
      - 1927, 5775
      - 1928, 5776
      - 1929, 5777
      - 1930, 5778
      - 1931, 5779
      - 1932, 5780
      - 1933, 5781
      - 1934, 5782
      - 1935, 5783
      - 1936, 5784
      - 1937, 5785
      - 1938, 5786
      - 1939, 5787
      - 1940, 5788
      - 1941, 5789
      - 1942, 5790
      - 1943, 5791
      - 1944, 5792
      - 1945, 5792A
    - Provinciale rekeningen, 1843 - 1920; 5793-5794; 2 portefeuilles
      - 1843 - 1899, 5793
      - 1900 - 1920, 5794
    - Rekening en verantwoording wegens de fondsen van Gedeputeerde Staten, provincie Zuid-Holland, 1851 - 1892 en 1912; 5795-5837; 43 delen
      - 1851, 5795
      - 1852, 5796
      - 1853, 5797
      - 1854, 5798
      - 1855, 5799
      - 1856, 5800
      - 1857, 5801
      - 1858, 5802
      - 1859, 5803
      - 1860, 5804
      - 1861, 5805
      - 1862, 5806
      - 1863, 5807
      - 1864, 5808
      - 1865, 5809
      - 1866, 5810
      - 1867, 5811
      - 1868, 5812
      - 1869, 5813
      - 1870, 5814
      - 1871, 5815
      - 1872, 5816
      - 1873, 5817
      - 1874, 5818
      - 1875, 5819
      - 1876, 5820
      - 1877, 5821
      - 1878, 5822
      - 1879, 5823
      - 1880, 5824
      - 1881, 5825
      - 1882, 5826
      - 1883, 5827
      - 1884, 5828
      - 1885, 5829
      - 1886, 5830
      - 1887, 5831
      - 1888, 5832
      - 1889, 5833
      - 1890, 5834
      - 1891, 5835
      - 1892, 5836
      - 1912, 5837
    - Rijksbegroting, uittreksels houden de posten m.b.t. de provincie, 1851 - 1905; 5838-5887; 50 delen
      - 1851 - 1852, 5838
      - 1853 - 1855, 5839
      - 1856 - 1858, 5840
      - 1859, 5841
      - 1860, 5842
      - 1861, 5843
      - 1862, 5844
      - 1863, 5845
      - 1864, 5846
      - 1865, 5847
      - 1866, 5848
      - 1867, 5849
      - 1868, 5850
      - 1869, 5851
      - 1870, 5852
      - 1871, 5853
      - 1872, 5854
      - 1873, 5855
      - 1874, 5856
      - 1875, 5857
      - 1876, 5858
      - 1877, 5859
      - 1878, 5860
      - 1879, 5861
      - 1880, 5862
      - 1881, 5863
      - 1882, 5864
      - 1883, 5865
      - 1884, 5866
      - 1885, 5867
      - 1886, 5868
      - 1887, 5869
      - 1888, 5870
      - 1889, 5871
      - 1890, 5872
      - 1891, 5873
      - 1892, 5874
      - 1893, 5875
      - 1894, 5876
      - 1895, 5877
      - 1896, 5878
      - 1897, 5879
      - 1898, 5880
      - 1899, 5881
      - 1900, 5882
      - 1901, 5883
      - 1902, 5884
      - 1903, 5885
      - 1904, 5886
      - 1905, 5887
    - Algemene rekening van ontvangsten en uitgaven t.b.v. het Hoogheemraadschap Delfland, 1859 - 1885; 5888-5913
      - 1859 - 1860, 5888
      - 1860 - 1861, 5889
      - 1861 - 1862, 5890
      - 1862 - 1863, 5891
      - 1863 - 1864, 5892
      - 1864 - 1865, 5893
      - 1865 - 1866, 5894
      - 1866 - 1867, 5895
      - 1867 - 1868, 5896
      - 1868 - 1869, 5897
      - 1869 - 1870, 5898
      - 1870 - 1871, 5899